臺灣新竹地方法院刑事判決　　　　　　　　　　　　　九十一年度易字第九三五號
　　公　訴　人　臺灣新竹地方法院檢察署檢察官
　　被　　　告　乙○○
右列被告因違反保護令案件，經檢察官聲請以簡易判決處刑（九十一年度偵字第三八
八五號），本院認有刑事訴訟法第四百五十二條之情形，不宜以簡易判決處刑，改依
通常程序審理，判決如左：
    主  文
乙○○無罪。
    理  由
一、公訴意旨略以：被告乙○○前因賭博案件，於民國八十六年間經本院判處有期徒
    刑四月確定，於八十六年九月三十日易科罰金執行完畢。其與被害人甲○○為夫
    妻關係，為家庭暴力防治法規定之家庭成員，被告於九十年十二月十四日起即因
    有對家庭成員被害人實施家庭暴力之事實，經被害人向本院民事庭聲請核發民事
    保護令，並經本院於九十一年四月三十日以九十一年度家護字第四０號准予核發
    禁止被告對於被害人實施身體上或精神上不法侵害之行為。惟被告於收受該保護
    令後，竟仍故態復萌，於九十一年七月六日十六時許，在新竹市○○路一七七號
    自宅，因女兒禮金分配問題，與被害人起言語衝突，一時氣憤下竟砸杯子、電話
    ，並踢亂桌椅，以此方式對於被害人為精神上之不法侵害，而違反上開民事保護
    令裁定。因認被告涉有家庭暴力防治法第五十條第一款之違反保護令罪嫌云云。
二、按犯罪事實應依證據認定之，無證據不得推定其犯罪事實；不能證明被告犯罪者
    ，應諭知無罪之判決，刑事訴訟法第一百五十四條、第三百零一條第一項分別定
    有明文。事實之認定，應憑證據，如未能發現相當證據，或證據不足以證明，自
    不能以推測或擬制之方法，為裁判基礎；認定犯罪事實所憑之證據，雖不以直接
    證據為限，間接證據亦包括在內；然而無論直接或間接證據，其為訴訟上之證明
    ，須於通常一般之人不致有所懷疑，而得確信其為真實之程度者，始得據為有罪
    之認定，倘其證明尚未達到此一程度，而有合理之懷疑存在時，即無從為有罪之
    認定。最高法院著有四十年台上字第八六號判例、七十六年台上字第四九八六號
    判例可稽。再按告訴人之告訴，係以使被告受刑事訴追為目的，是其陳述是否與
    事實相符，仍應調查其他證據以資審認，必被害人所述被害情形，無瑕疵可擊，
    且就其他方面調查，又與事實相符，始足據為有罪判決之基礎，最高法院五十二
    年台上字第一三００號判例、八十一年台上字第三五三九號裁判可資參照。
三、公訴意旨認被告涉犯違反保護令罪嫌，係以告訴人之證述、被告之供述及上開民
    事通常保護令在卷可稽，為其主要論據。訊據被告乙○○堅決否認涉有上開犯行
    ，辯稱：當時伊女兒要出嫁，之前已和被害人談好如何分配禮金，案發當天是要
    請被害人將禮金的錢拿出來，被害人不肯，伊只有將桌子推開，沒有砸杯子、電
    話，亦無亂踢桌椅，也沒有要對被害人為精神上之不法侵害等語。
四、經查，被害人於警訊時指稱，九十一年七月六日是其女兒文定之喜，收了禮金之
    後，被告向其要求一半禮金，其拒絕他的要求，相對人即在其面前砸杯子及電話
    ，並將桌椅踢走等語（見偵查卷第五頁反面）；後於本院調查時經隔離訊問後陳
    稱：「（當天情形如何？）當天我嫁女兒，我女兒嫁出去的時候，他向我要一半
    的禮金，當時對方還沒有來提親時，他就有跟我要這筆錢，因為他在外面有外遇
    ，所以我不把這筆禮金給他。」、「（後來他有砸杯子及電話？）我當時沒有很
    注意看，我只知道後來客廳很凌亂。」、「（被告有無辱罵你？）沒有，他只是
    要跟我拿錢而已。」、「（他當時有踢桌椅嗎？）我沒有很注意看，我轉身過來
    只看到現場亂七八糟。」、「（你之前在警察局報案的時候，你說：被告有當你
    的面砸電話、杯子及在你的面前踢桌子及椅子？）時間已經那麼久了，我想是因
    為我有聽到聲音，所以我認為是他砸的。」等語（見本院九十一年九月二十日訊
    問筆錄）；其於本院審理時復陳稱：「（當天被告有對你辱罵嗎？）沒有。」、
    「（案發當天是因為禮金的事情發生爭執，所以才發生這樣的事情？）是的。」
    、「（那天他有傷害你嗎？）沒有。」等語（見本院九十一年十二月十九日審理
    筆錄），是被害人就被告是否有在其面前當場砸杯子、電話及亂踢桌椅之行為，
    所為之陳述，前後反覆不一，其前開指摘之真實性，已非無疑。再觀諸偵查卷內
    所附之現場照片（見偵查卷第十一頁、第十二頁），雖有杯子掉落於地上，然被
    告家中客廳之桌上尚有數個杯子擺放其上，且桌面所墊之玻璃片亦有遭人推撞之
    情形，是被告辯稱伊當時係因向被害人要求禮金遭拒而推開桌子，故桌上之杯子
    始掉落等語，尚非虛妄。且該客廳中之桌椅亦無損壞或遭人強力踢撞之痕跡，此
觀上開照片即明，自難以被害人前開有瑕疵之指述，而遽認被告有前開行為。另
    被害人與被告對當日係因禮金分配問題而起爭執之事實，均未加以爭執，且被害
    人於本院歷次庭訊時，均陳明案發時，被告並未對其加以辱罵或為身體上之傷害
    。復參以被害人曾執上開情事為由，向本院民事庭聲請延長前揭民事保護令，亦
    經本院民事庭裁定駁回被害人之聲請確定，業經本院依職權調閱本院九十一年度
    家護聲字第一一號民事卷宗，查核無訛。綜上所述，本件係肇因於被告與被害人
    間就禮金分配之問題而發生爭執，縱被告有於爭執時將桌子推開之情事，亦難認
    被告即有對被害人為精神上之不法侵害。
五、綜上所述，尚難以被害人前後不一之指述，遽認被告涉有違反保護令罪之犯行。
    此外，本院復查無其他積極據足認被告有公訴意旨所指違反保護令之犯行，自應
    為無罪之諭知。
據上論斷，應依刑事訴訟法第四百五十二條、第三百零一條第一項，判決如主文。
中      華        民        國    九十一  年    十二    月    三十一    日
                                      臺灣新竹地方法院刑事第二庭
                                          法  官  王  鳳  儀
右正本證明與原本無異。
如不服本判決，應於判決送達後十日內向本院提出上訴狀( 應附繕本 )，上訴於
臺灣高等法院。
                                            書記官  陳  進  楷
中      華        民        國    九十二  年    一      月      二      日
